臺灣高雄地方法院刑事判決　　　　　　 96年度簡上字第584號
上　訴　人
即　被　告　乙○○
上列上訴人即被告因竊盜案件，不服本院高雄簡易庭民國96年4
月30日96年度簡字第2074號所為之第一審判決（聲請簡易判決處
刑書案號：臺灣高雄地方法院檢察署96年度偵緝字第1258號），
提起上訴，由本院管轄之第二審合議庭審理並判決如下：
    主  文
原判決撤銷。
乙○○竊盜，處拘役參拾日，如易科罰金，以新臺幣壹仟元折算
壹日，減為拘役拾伍日，如易科罰金，以新臺幣壹仟元折算壹日
。
    事實及理由
壹、證據能力部分：
    按被告以外之人於審判外之言詞或書面陳述，除法律有規定
    者外，不得作為證據，刑事訴訟法第159 條第1 項定有明文
    ；被告以外之人於審判外之陳述，雖不符同法第159 條之1
    至159 條之4 之規定，而經當事人於審判程序同意作為證據
    ，法院審酌該言詞陳述或書面陳述作成時之情況，認為適當
    者，亦得為證據。當事人、代理人或辯護人於法院調查證據
    時，知有第159 條第1 項不得為證據之情形，而未於言詞辯
    論終結前聲明異議者，視為有前項之同意，同法第159 條之
    5 第2 項亦有明文。查本判決以下所引傳聞證據，均經被告
    於法院調查證據時，表示同意作為證據，本院審酌上開證據
    等作成時並無偽造之動機，亦無何程序不合法之情事，認為
    適當，依上開說明，應均有證據能力。
貳、實體部分：
一、本件犯罪事實及證據部分，引用第一審簡易判決處刑書及檢
    察官聲請簡易判決書所載（如附件）。
二、訊據被告對於有於上揭時間、地點拿取店內高麗菜絲兩包之
    事實固不否認，惟矢口否認有何竊盜犯行，辯稱：伊之前也
    經店長即告訴人丁○○之同意，拿走店內不要的高麗菜絲，
    有些拿去給行德宮功德會使用，此次亦是經過告訴人同意後
    才會取走高麗菜絲兩包，伊並無不法所有之意圖云云。惟查
    ：
(一)證人丙○○於警詢、偵訊及96年9 月28日本院審理時到庭具
    結證述：「（問：你有無看到被告拿走高麗菜絲2 包？）答
    ：有。」「（問：你看到被告拿走高麗菜絲2 包之經過？）
    答：95年9 月份某天我剛到卡之屋工作沒有多久，丁○○叫
    我做晚班，我跟乙○○是同一班，當天晚上9 點或10點要打
    烊時，我看到被告乙○○整理廚房裡面的東西，我問被告要
    不要我幫忙，被告一開始說不用了，之後被告叫我把高麗菜
    絲2 包裝成一袋，我裝好之後，被告叫我把高麗菜絲放在廚
    房，我就將高麗菜絲放在廚房的桌上，之後被告就將該高麗
    菜絲拿回去。」「（問：為什麼你會跟丁○○說被告拿走高
    麗菜絲？）答：隔天早上丁○○說他找不到高麗菜絲，問我
    知不知道在哪裡，我跟丁○○說乙○○有說有經過丁○○同
    意，才拿走高麗菜絲，丁○○跟我說乙○○沒有跟他說。」
    「（問：你跟丁○○說被告說有經過他同意，才拿走高麗菜
    絲，被告在何時跟你講她有經過丁○○的同意？）答：當天
    晚上我幫被告整理高麗菜絲時，我問被告高麗菜絲要放在哪
    裡，被告跟我說老闆稱高麗菜絲黑了不要了，所以被告說丟
    掉也浪費，她要把高麗菜絲拿回去。」「（問：要丟掉之高
    麗菜絲放在哪裡？）答：就放在冰箱底部，老闆自己會處理
    。」等語在卷，復為被告所自承，是足認被告確有取走高麗
    菜絲兩包之事實甚明。
(二)證人即該店店主丁○○於警詢、偵訊及96年8 月24日本院審
    理時亦到庭具結證述：「（問：你發現本案之高麗菜絲2 包
    不見時候，如何得知是被告拿走的？）答：我們有問店裡之
    店員丙○○，丙○○才說那2 包高麗菜絲是被告拿走的。」
    「（問：（提示證人丁○○96年1 月11日偵訊筆錄）你稱：
    之前是我自己給她的，這次我沒有要給她等語，與你今天所
    證述並不一致，有何意見？）答：以前是菜用不完，而且已
    經壞掉了，我們就會將壞掉的菜連同廚餘放在外面，準備讓
    垃圾車載走，被告就跟我說要把那些壞掉的菜拿走，所以我
    有同意讓被告拿走那些菜，而本案之高麗菜絲是好的，我們
    放在冰箱內準備隔天再使用，是被告自己從冰箱將高麗菜絲
    2 包拿走。」「（問：被告拿走本件高麗菜絲2 包，事前有
    無經過你的同意？）答：沒有，因為當時我沒有在店內。」
    「（問：你到底有無同意被告拿走本案之高麗菜絲2 包？）
    答：沒有。」「（問：你之前有無同意給過被告高麗菜絲？
    ）答：有。」等語在卷，是被告取走本案高麗菜絲兩包顯然
    未經告訴人同意，按依財產權保障制度而言，被告受僱於卡
    之屋快餐店內，該店內相關物品之所有權係屬告訴人丁○○
    所有，被告得否取走供作己用自需經告訴人同意，惟告訴人
    否認同意被告取走本案高麗菜絲兩包，復查無積極證據足認
    告訴人曾同意或概括同意被告得自行取走本案高麗菜絲2 包
    ，況姑不論上開物品之外觀為何，上開物品既放置於店內冰
    箱中，此有證人丙○○證述如上，復為被告所自承，堪認為
    真，就客觀情形觀之，一般人皆不至於誤認係告訴人拋棄所
    有權之物，是被告辯稱並無不法所有之意圖云云，顯係卸責
    之詞，尚不足採。綜上所述，本件事證明確，被告竊盜犯行
    洵堪認定，應依法論科。
三、核被告所為，係犯刑法第320 條第1 項之竊盜罪。
四、原審據以論罪科刑，固非無見，上訴人上訴意旨雖以：否認
    犯罪，請求為無罪諭知云云，並無理由。然查：中華民國96
    年罪犯減刑條例係於96年6 月15日三讀通過，被告上開犯罪
    事實係於96年4 月24日以前，其所犯悉合於該條例第2 條第
    1 項第3 款減刑條件，應依法予以減刑，然原審尚不及審理
    此部分，尚有未洽，原判決既有上開可議之處，自應予以撤
    銷改判。爰審酌被告為獲取所需未經他人同意即竊取他人物
    品，行為實屬不當，犯後否認犯行，難認有悔意，迄未與告
    訴人達成和解或取得諒解，惟考量被告素行良好，有臺灣高
    等法院被告前案紀錄表1 張在卷可參，所竊物品價值非鉅，
    所生損害輕微，暨其犯罪動機、目的、其生活狀況等一切情
    狀，原審量處拘役30日，從輕諭知以新台幣1000元之易科罰
    金折算標準，實非無見，審酌被告上開各節等一切情狀，本
    院仍予量處如原審所處如主文所示之刑，並依96年罪犯減刑
    條例，予以減刑，並諭知易科罰金之折算標準。
據上論斷，應依刑事訴訟法第455 條之1 第1 項、第3 項、第27
3 條之1 第1 項、第369 條第1 項前段、第364 條、第299 條第
1 項前段，中華民國96年罪犯減刑條例第2 條第1 項第3 款、第
7 條，刑法第320 條第1 項、第41條第1 項前段，刑法施行法第
1 條之1 ，判決如主文。
本案經檢察官甲○○到庭執行職務
中　　華　　民　　國　　96　　年　　10　　月　　12　　日
                  刑事第十庭  審判長法  官  何秀燕
                                    法  官  顏銀秋
                                    法  官  吳金芳
以上正本證明與原本無異。
不得上訴。
中　　華　　民　　國　　96　　年　　10　　月　　18　　日
                                    書記官  周美
附錄本案論罪科刑法條全文：
中華民國刑法第320條
意圖為自己或第三人不法之所有，而竊取他人之動產者，為竊盜
罪，處5 年以下有期徒刑、拘役或5 百元以下罰金。
意圖為自己或第三人不法之利益，而竊佔他人之不動產者，依前
項之規定處斷。
前二項之未遂犯罰之。
附件：
